---
title: "House Prices"
output: html_document
---

```{r setup, include=FALSE}
knitr::opts_chunk$set(echo = TRUE)
```

```{r setup, include=FALSE}
library(data.table, quietly = TRUE)
library(dplyr, quietly = TRUE)
library(caret, quietly = TRUE)
```

## Đọc dữ liệu

```{r import}
# Data import
raw.test <- fread(input = "D:/Data/test.csv", sep = ",", stringsAsFactors = F, data.table = F)
raw.train <- fread(input = "D:/Data/train.csv", sep = ",", stringsAsFactors = F, data.table = F)

# Kết hợp 2 tập data thành 1 và gắn nhãn để tiện cho việc tiền xử lý
fulldt <- rbind(raw.train[,-81], raw.test)
fulldt <- cbind(fulldt, Set = c(rep("Train", times = dim(raw.train)[1]),
                                rep("Test", times = dim(raw.test)[1])))
```

## Tiền xử lý dữ liệu

```{r cleaning}
# Kiểm tra những dữ liệu nào bị NA
x <- colSums(sapply(fulldt, is.na))

# Tạo data frame
x <- data.frame(Variables = names(x), NA.Count = x); rownames(x) <- c()

# Loại bỏ những biến nào không có giá trị NA
x <- x %>% filter(NA.Count > 0)

x
```

Thay thế những giá trị bị thiếu bằng "None", tức là không có

```{r}
y <- c("Alley", "BsmtQual", "BsmtCond", "BsmtExposure", "BsmtFinType1", "BsmtFinType2", "FireplaceQu", "GarageType", "GarageFinish", "GarageQual", "GarageCond", "PoolQC", "Fence", "MiscFeature")
fulldt[,y] <- apply(fulldt[,y], 2, 
                    function(x) {
                            replace(x, is.na(x), "None")
                            }
                    )
```

Đối với biến số, để thể hiện "không có" thì ta sẽ dùng số 0 thay cho giá trị bị thiếu

```{r}
y <- c("BsmtFinSF1", "BsmtFinSF2", "BsmtUnfSF", "TotalBsmtSF", "BsmtFullBath", "BsmtHalfBath", "GarageCars", "GarageArea", "MasVnrArea", "LotFrontage")
fulldt[,y] <- apply(fulldt[,y], 2, 
                    function(x) {
                            replace(x, is.na(x), 0)
                            }
                    )
```

Thay thế những giá trị bị thiếu bằng giá trị xuất hiện nhiều nhất

```{r}
y <- c("MasVnrType", "Electrical", "MSZoning", "Utilities", "Exterior1st", "Exterior2nd", "KitchenQual", "Functional", "SaleType")
fulldt[,y] <- apply(fulldt[,y], 2, 
                    function(x) {
                            replace(x, is.na(x), names(which.max(table(x))))
                            }
                    )
```

Với biến GarageYrBlt (năm mà garage được xây dựng), ta sẽ gán nó cho một giá trị không có ý nghĩa

```{r}
fulldt$GarageYrBlt[is.na(fulldt$GarageYrBlt)] <- -9999
```

Sau khi tiền xử lý xong, ta tách tập dữ liệu thành 2 tập train test như ban đầu

```{r}
train <- fulldt %>% filter(Set == "Train") %>% select(-Set) %>% cbind(SalePrice = raw.train$SalePrice)
test <- fulldt %>% filter(Set == "Test") %>% select(-Set)
```

## Chọn mô hình Machine Learning phù hợp

```{r}
set.seed(1)
```

### Mô hình 1: Random forest cơ bản

```{r}
myControl = trainControl(method = "cv", number = 5, verboseIter = FALSE)
model_rf = train(SalePrice ~ ., 
              data = train,
              tuneLength = 1,
              method = "ranger",
              importance = 'impurity',
              trControl = myControl)
model_rf
```

### Mô hình 2: Hồi quy tuyến tính

```{r}
model_lm = train(SalePrice ~ ., 
              data = train,
              method = "lm",
              trControl = myControl)
model_lm
```

