---
title: "House Prices"
output:
  pdf_document:
    latex_engine: xelatex
---

```{r setup, include=FALSE}
library(data.table, quietly = TRUE)
library(dplyr, quietly = TRUE)
library(caret, quietly = TRUE)
```

## Đọc dữ liệu

```{r import}
# Data import
raw.test <- fread(input = "test.csv", sep = ",", stringsAsFactors = F, data.table = F)
raw.train <- fread(input = "train.csv", sep = ",", stringsAsFactors = F, data.table = F)
# Kết hợp 2 tập data thành 1 và gắn nhãn để tiện cho việc tiền xử lý
fulldt <- rbind(raw.train[,-81], raw.test)
fulldt <- cbind(fulldt, Set = c(rep("Train", times = dim(raw.train)[1]),
                                rep("Test", times = dim(raw.test)[1])))
```

## Tiền xử lý dữ liệu

### Thay thế những dữ liệu bị thiếu

```{r cleaning}
# Kiểm tra những dữ liệu nào bị NA
x <- colSums(sapply(fulldt, is.na))
# Tạo data frame
x <- data.frame(Variables = names(x), NA.Count = x); rownames(x) <- c()
# Loại bỏ những biến nào không có giá trị NA
x <- x %>% filter(NA.Count > 0)
x
```

Thay thế những giá trị bị thiếu bằng "None", tức là không có

```{r}
y <- c("Alley", "BsmtQual", "BsmtCond", "BsmtExposure", "BsmtFinType1", "BsmtFinType2", "FireplaceQu", "GarageType", "GarageFinish", "GarageQual", "GarageCond", "PoolQC", "Fence", "MiscFeature")
fulldt[,y] <- apply(fulldt[,y], 2, 
                    function(x) {
                            replace(x, is.na(x), "None")
                            }
                    )
```

Đối với biến số, để thể hiện "không có" thì ta sẽ dùng số 0 thay cho giá trị bị thiếu

```{r}
y <- c("BsmtFinSF1", "BsmtFinSF2", "BsmtUnfSF", "TotalBsmtSF", "BsmtFullBath", "BsmtHalfBath", "GarageCars", "GarageArea", "MasVnrArea", "LotFrontage")
fulldt[,y] <- apply(fulldt[,y], 2, 
                    function(x) {
                            replace(x, is.na(x), 0)
                            }
                    )
```

Thay thế những giá trị bị thiếu bằng giá trị xuất hiện nhiều nhất

```{r}
y <- c("MasVnrType", "Electrical", "MSZoning", "Utilities", "Exterior1st", "Exterior2nd", "KitchenQual", "Functional", "SaleType")
fulldt[,y] <- apply(fulldt[,y], 2, 
                    function(x) {
                            replace(x, is.na(x), names(which.max(table(x))))
                            }
                    )
```

Với biến GarageYrBlt (năm mà garage được xây dựng), ta sẽ gán nó cho một giá trị không có ý nghĩa

```{r}
fulldt$GarageYrBlt[is.na(fulldt$GarageYrBlt)] <- -9999
```

### Tạo thêm các biến tổng hợp mới

```{r}
# Biến TotalBaths chứa tổng số lượng bồn tắm trong ngôi nhà
fulldt$TotalBaths <- fulldt$BsmtFullBath + 
                                fulldt$BsmtHalfBath +
                                fulldt$FullBath + 
                                fulldt$HalfBath

# Biến AreaAbvground chứ tổng diện tích của cả tầng 1 và tầng 2
fulldt$AreaAbvground <- fulldt$`1stFlrSF` + fulldt$`2ndFlrSF`

# Biến TotalArea chứa tổng diện tích tầng hầm và diện tích mặt đất
fulldt$TotalArea <- fulldt$GrLivArea + fulldt$TotalBsmtSF

# Biến TotalQual chứa điểm hoàn thiện và điểm tình trạng tổng thể của ngôi nhà
fulldt$TotalQual <- fulldt$OverallCond * fulldt$OverallQual
```

### Loại bỏ outliers

```{r}
ggplot(train ,aes(y = SalePrice, x = GrLivArea)) + geom_point()
```

```{r}
train_trim = filter(train, GrLivArea <= 4000)
```


Sau khi tiền xử lý xong, ta tách tập dữ liệu thành 2 tập train test như ban đầu

```{r}
train <- fulldt %>% filter(Set == "Train") %>% select(-Set) %>% cbind(SalePrice = raw.train$SalePrice)
test <- fulldt %>% filter(Set == "Test") %>% select(-Set)
```

## Chọn mô hình Machine Learning phù hợp

```{r}
set.seed(1)
```

### Mô hình 1: Random forest cơ bản

Ta sử dụng Cross validation với `k = 5` cho toàn bộ các mô hình.

Ở đây ta đặt tham số `mtry value` (số lượng biến được chọn ngẫu nhiên cho mỗi lần tách) bằng 1.

```{r}
myControl = trainControl(method = "cv", number = 5, verboseIter = FALSE)
model_rf = train(SalePrice ~ ., 
              data = train,
              tuneLength = 1,
              method = "ranger",
              importance = 'impurity',
              trControl = myControl)
model_rf
```

### Mô hình 2: Random forest với mtry = 2

```{r}
model_rf_mtry2 = train(SalePrice ~ ., 
              data = train,
              tuneLength = 2,
              method = "ranger",
              importance = 'impurity',
              trControl = myControl)
model_rf_mtry2
```

Ta tiến hành so sánh các sai số của 2 mô hình trên để lựa ra mô hình tốt hơn.

```{r}
model_list <- list(rf = model_rf, rf_mtry2 = model_rf_mtry2)
resamples = resamples(model_list)
summary(resamples)
```

Biểu diễn dưới dạng biểu đồ:

```{r}
bwplot(resamples, metric = "RMSE")
```

### Mô hình 3: Random forest với 20 biến quan trọng nhất

```{r}
varImp(model_rf)
```

Ta lấy 20 biến trên để thực hiện 

```{r}
Top20Variables = c("OverallQual", "GrLivArea", "TotalBsmtSF", "GarageArea", "GarageCars", 
                   "X1stFlrSF", "YearBuilt", "ExterQual", "BsmtFinSF1", "FullBath",
                   "KitchenQual", "LotArea", "Fireplaces",
                   "FireplaceQu", "YearRemodAdd", "GarageYrBlt", "X2ndFlrSF", 
                   "TotRmsAbvGrd", "MasVnrArea", "LotFrontage")
train_Top20Var = select(train, one_of(Top20Variables, "SalePrice"))
model_rf_Top20 = train(SalePrice ~ ., 
                  data = train_Top20Var,
                  tuneLength = 1,
                  method = "ranger",
                  importance = 'impurity',
                  trControl = myControl)
```

```{r}
model_list = list(rf2 = model_rf_mtry2, rf_Top20 = model_rf_Top20)
resamples = resamples(model_list)
summary(resamples)
```

```{r}
bwplot(resamples, metric = "RMSE")
```

### Mô hình 4: Random forest với 20 biến quan trọng nhất và mtry = 2

```{r}
model_rf_Top20 = train(SalePrice ~ ., 
                  data = train_Top20Var,
                  tuneLength = 1,
                  method = "ranger",
                  importance = 'impurity',
                  trControl = myControl)
model_list = list(rf2 = model_rf2, rf_Top20 = model_rf_Top20, rf_Top20_2mtry = model_rf_Top20_2mtry)
resamples = resamples(model_list)
summary(resamples)
```

```{r}
bwplot(resamples, metric = "RMSE")
```



### Mô hình 2: Hồi quy tuyến tính

```{r results = 'hide'}
model_lm = train(SalePrice ~ ., 
              data = train,
              method = "lm",
              trControl = myControl)
```

```{r}
model_lm
```

```{r}
model_list <- list(lm = model_lm, rf = model_rf)
resamples = resamples(model_list)
summary(resamples)
```

### Mô hình 3: regularised linear regression

```{r}
glmnetTuningGrid = expand.grid(alpha = seq(0, 1, 0.2),
                               lambda = seq(0, 1, 0.2))
model_glmnet1 = train(SalePrice ~ ., 
                   data = train_trim_log,
                   method = "glmnet",
                   trControl = myControl,
                   tuneGrid = glmnetTuningGrid)
```

### Mô hình 4: support vector machine

```{r}

```

## Dự báo

```{r}
prediction_rf2 = predict(model_rf2, test)
```

